---
title: "Credit Scoring"
author: "Famibelle Médhi"
date: "Monday, April 13, 2015"
output: html_document
---

Chargement des librairies et des données.
```{r}
library(plyr)
library(dplyr)
library(ggplot2)
library(caret)

CreditTraining <- read.csv("CreditTraining.csv")
glimpse(CreditTraining)

```

Nettoyage des données
```{r}
Fix_Type <- function(Credit) {
Credit <- dplyr::mutate(Credit, Id_Customer = factor(Id_Customer))
Credit <- dplyr::mutate(Credit, Y = factor(Y))
Credit <- dplyr::mutate(Credit, BirthDate = lubridate::dmy(BirthDate))
Credit <- dplyr::mutate(Credit, Customer_Open_Date = lubridate::dmy(Customer_Open_Date))
Credit <- dplyr::mutate(Credit, Net_Annual_Income =
                   as.numeric(sub(",",".",Net_Annual_Income)))
Credit <- dplyr::mutate(Credit, Prod_Decision_Date = lubridate::dmy(Prod_Decision_Date))
dplyr::mutate(Credit, Prod_Closed_Date = lubridate::dmy(Prod_Closed_Date))
}
CreditTraining <- Fix_Type(CreditTraining)

summary(CreditTraining)
```

```{r}
Fix_Levels <- function(Credit) {
  Credit <- dplyr::mutate(Credit, Y = factor(Y, levels = c(1,0), 
                                      labels = c("DEFAULT","NO_DEFAULT")))
  Credit <- dplyr::mutate(Credit, Customer_Type = factor(Customer_Type, 
                                                  levels = c("Non Existing Client", "Existing Client"),
                                                  labels = c("Non_Existing_Client", "Existing_Client")))
  dplyr::mutate(Credit, Educational_Level = factor(Educational_Level, 
                                            levels = c("Secondary or Less",
                                                       "Diploma",
                                                       "University",
                                                       "Master/PhD"),
                                            labels = c("Secondary_or_Less",
                                                       "Diploma",
                                                       "University",
                                                       "Master_PhD")))
}
CreditTraining <- Fix_Levels(CreditTraining)
```


Première analyse

```{r}
nameCreditTraining <- names(CreditTraining)
for (varname in nameCreditTraining[-1]) {
  print(summary(dplyr::select(CreditTraining, one_of(varname))))
  NbNa <-sum(is.na(CreditTraining[[varname]])); 
  if (NbNa >0) {
    writeLines(strwrap(paste("\n",varname,"has",NbNa, "NA")))
  }
  print(qplot(data = CreditTraining, get(varname), xlab = varname))
}
```


Nouveau nettoyage des donnees
```{r}
ComputeMedOrMod <- function(x) {
  if (is.factor(x)) {
    y=levels(x)[which.max(table(x))]
  }
  else
  {
    y=median(x,na.rm=TRUE)
  }
  return(y)
}

NAvalue=list()
for (name in names(CreditTraining)) {
  NAvalue[[name]]=ComputeMedOrMod(CreditTraining[[name]])
}
NAvalue[["Prod_Closed_Date"]] <- NULL

Fix_NA <- function(Credit, NAvalue. = NAvalue) {
  for (name  in names(NAvalue.)) {
    Credit[[name]][is.na(Credit[[name]])]=unlist(NAvalue.[[name]])
  }
  Credit
}
CreditTraining <- Fix_NA(CreditTraining)
```



```{r}
Fix_Prod_Closed_Date <- function(Credit) {
  Credit <- dplyr::mutate(Credit, Prod_Closed_Date_NA = is.na(Prod_Closed_Date))
  dplyr::mutate(Credit, Prod_Closed_Date = ifelse(Prod_Closed_Date_NA,
                                           max(Prod_Closed_Date, na.rm = TRUE),
                                           Prod_Closed_Date))
}
CreditTraining <- Fix_Prod_Closed_Date(CreditTraining)
```

Exploration des dépendances des variables
```{r}
library("scales")
nameCreditTraining <- names(CreditTraining)
for (varname in nameCreditTraining[-c(1,2)]) {
  print(qplot(data = CreditTraining, get(varname), fill = Y, position = "fill", xlab = varname) + scale_y_continuous(label = percent_format()))
}
```

On retire la variable Id_Customer
```{r}
CreditTraining <- dplyr::select(CreditTraining, -Id_Customer)
```


On utilise la librarie Carret pour l'apprentissage

Apprentissage
```{r}
CreditGlm <- train(Y ~ ., data = CreditTraining, method = "glm")
CreditGlm
```

Prediction
```{r}
PredGlm <- predict(CreditGlm, newdata = CreditTraining)
head(PredGlm)
```

```{r}
ProbGlm <- predict(CreditGlm, newdata = CreditTraining, type = "prob")
head(ProbGlm)
```

Même chose cette fois ci avec la **Cross Validation** sur V= 5 folds
```{r}
trControlCV <- trainControl(
    method = "CV",
    number = 5)
CreditGlm <- train(
    Y ~ ., 
    data = CreditTraining, 
    method = "glm",
    trControl = trControlCV)

CreditGlm
```

Prediction sur la base d'une Cross Validation avec V=5
```{r}
PredGlm <- predict(CreditGlm, newdata = CreditTraining)
head(PredGlm)
```

```{r}
ProbGlm <- predict(CreditGlm, newdata = CreditTraining, type = "prob")
head(ProbGlm)
```

Nous allons maintenant utiliser deux fonctions (`ErrsCaret`, `ErrCaretAccuracy`) pour comparer les différents modèles.
```{r}
ErrsCaret <- function(model, name) {
  Errs <- data.frame(model$resample)
  dplyr::mutate(Errs, model = name)
} 

ErrCaretAccuracy <- function(Errs) {
  Errs <- group_by(Errs, model)
  cbind(dplyr::summarize(
      Errs, mAccuracy = mean(Accuracy, na.rm = TRUE),
      mKappa = mean(Kappa, na.rm = TRUE),
      sdAccuracy = sd(Accuracy, na.rm = TRUE), 
      sdKappa = sd(Kappa, na.rm = TRUE)))
}

ErrsGlm <- ErrsCaret(CreditGlm, "Glm")

ErrsGlm
```

```{r}
ErrGlm <- ErrCaretAccuracy(ErrsGlm)
ErrGlm
```


On affiche la courbe **ROC** et l'aire de la courbe
```{r}
library(pROC)
GlmROC <- roc(CreditTraining[["Y"]], ProbGlm[[1]])
plot(GlmROC)
auc(GlmROC)
```


On essaie cette fois ci avec la méthode **GlmNet**
```{r}
CreditGlmnet <- train(
    Y ~ ., 
    data = CreditTraining, 
    method = "glmnet",
    trControl = trControlCV
    )

CreditGlmnet
```

```{r}
head(CreditGlmnet)
ggplot(CreditGlmnet)
```


On affine le calcul en bornant les valeurs de alpha et lambda entre exp^-8 et 1
```{r}
CreditGlmnet <- train(
    Y ~ ., 
    data = CreditTraining, 
    method = "glmnet",
    trControl = trControlCV,
    tuneGrid  =  expand.grid(
        alpha = exp(seq(-8,0, length.out = 10)), 
        lambda = 10^(seq(-8,0, length.out = 10))
        )
    )

CreditGlmnet
```


```{r}
ggplot(CreditGlmnet)
```

Comparons les deux modèles.
```{r}
summary(resamples(list(Glm = CreditGlm, Glmnet = CreditGlmnet)))
```



```{r}
Errs <- ErrsCaret(CreditGlm, "Glm")
Errs <- rbind(Errs, ErrsCaret(CreditGlmnet, "Glmnet"))
Errs
```

```{r}
Err <- ErrCaretAccuracy(Errs)
Err
```

```{r}
trControlCVROC <- trainControl(method = "CV",
                          number = 5,
                          classProbs = TRUE,
                          summaryFunction = twoClassSummary)
CreditGlmROC <- train(Y ~ ., data = CreditTraining, method = "glm",
                   trControl = trControlCVROC)
CreditGlmROC
```


```{r}
CreditGlmnetROC <- train(Y ~ ., data = CreditTraining, method = "glmnet",
                   trControl = trControlCVROC,
                   tuneGrid  =  expand.grid(alpha = exp(seq(-8,0, length.out = 10)), 
                                          lambda = exp(seq(-8,0, length.out = 10))))
CreditGlmnetROC
```

```{r}
CreditNB <-  train(
    Y ~ ., 
    data = CreditTraining, method = "nb",
    trControl = trControlCV, 
    tuneGrid = expand.grid(fL = 10, usekernel = c(TRUE, FALSE))
    )
Errs <- rbind(Errs, ErrsCaret(CreditNB, "NB"))

CreditKNN <-  train(
    Y ~ ., 
    data = CreditTraining, 
    method = "knn",
    trControl = trControlCV)
Errs <- rbind(Errs, ErrsCaret(CreditKNN, "KNN"))

CreditSVM <- train(
    Y ~ ., 
    data = CreditTraining, 
    method = "svmLinear",
    trControl = trControlCV)
Errs <- rbind(Errs, ErrsCaret(CreditSVM, "SVM"))

CreditSVMPoly <- train(
    Y ~ ., 
    data = CreditTraining, 
    method = "svmPoly",
    trControl = trControlCV)
Errs <- rbind(Errs, ErrsCaret(CreditSVMPoly, "SVMPoly"))

CreditSVMRadial <- train(
    Y ~ ., 
    data = CreditTraining, 
    method = "svmRadial",
    trControl = trControlCV)
Errs <- rbind(Errs, ErrsCaret(CreditSVMPoly, "SVMRadial"))

CreditNN <- train(
    Y ~ ., 
    data = CreditTraining, 
    method = "mlp",
    trControl = trControlCV)
Errs <- rbind(Errs, ErrsCaret(CreditNN, "NN"))

CreditBagging <- train(
    Y ~ ., 
    data = CreditTraining, 
    method = "treebag",               
    trControl = trControlCV)
Errs <- rbind(Errs, ErrsCaret(CreditNN, "Bagging"))

CreditRF <- train(
    Y ~ ., 
    data = CreditTraining, 
    method = "rf",
    trControl = trControlCV
    )
Errs <- rbind(Errs, ErrsCaret(CreditNN, "RF"))

CreditRF <- train(
    Y ~ ., 
    data = CreditTraining, 
    method = "C5.0",
    trControl = trControlCV)
Errs <- rbind(Errs, ErrsCaret(CreditNN, "C5.0"))

CreditAda <- train(
    Y ~ ., 
    data = CreditTraining, 
    method = "AdaBag",
    trControl = trControlCV)
Errs <- rbind(Errs, ErrsCaret(CreditAda, "Ada"))

Err <- ErrCaretAccuracy(Errs)
Err
```

```{r}
ggplot(data = Err, aes(x = model, y = mAccuracy)) + geom_point(size = 3)
```

