---
title: "Linear Regression"
author: "Famibelle Médhi"
date: "Wednesday, April 08, 2015"
output: html_document
---

```{r echo=FALSE, warning=FALSE}
library(dplyr)
library(ggplot2)
```

```{r}
anscombe1 <- transmute(anscombe, example = 1, x = x1, y = y1)
anscombe2 <- transmute(anscombe, example = 2, x = x2, y = y2)
anscombe3 <- transmute(anscombe, example = 3, x = x3, y = y3)
anscombe4 <- transmute(anscombe, example = 4, x = x4, y = y4)
```


Première observervation des jeux de données `anscombe1`, `anscombe2`, `anscombe3`, `anscombe4`
```{r}
anscombe1
anscombe2
anscombe3
anscombe4
```

Faisons un regression linéaires des données 
```{r}
reganscombe1 <- lm(y ~ x, data = anscombe1)
reganscombe2 <- lm(y ~ x, data = anscombe2)
reganscombe3 <- lm(y ~ x, data = anscombe3)
reganscombe4 <- lm(y ~ x, data = anscombe4)
```

Analysons les résultats
```{r}
reganscombe1
reganscombe2
reganscombe3
reganscombe4

summary(reganscombe1)
summary(reganscombe2)
summary(reganscombe3)
summary(reganscombe4)
```

Analysons la somme au carré des résidus pour chaque jeu de données
```{r}
err1 <- mean((residuals(reganscombe1)^2))
err2 <- mean((residuals(reganscombe2)^2))
err3 <- mean((residuals(reganscombe3)^2))
err4 <- mean((residuals(reganscombe4)^2))
```


Affichons le jeu de données et leur courbe de régression linéaire. 
```{r}
ggplot(data = rbind(anscombe1, anscombe2, anscombe3, anscombe4), aes(x=x,y=y)) +
    geom_point() + 
    geom_smooth(method = "lm", fullrange = TRUE) +
    facet_wrap( ~ example, ncol = 2)
```

Nous observations que les quatre jeux de données semblent avoir la même regression linaire.
```{r}
rbind(reganscombe1$coefficients, reganscombe2$coefficients, reganscombe3$coefficients, reganscombe4$coefficients)
```