---
title: "Model Selection"
author: "Famibelle Médhi"
date: "Wednesday, April 08, 2015"
output: html_document
---

Nous allons travailler sur le dataset **birthwt** qui correspond au factor de risque associé à un faible poids de naissance.

```{r}
lbw <- MASS::birthwt
glimpse(lbw)
```

Procédons à la factorisation des variables factorisables.
```{r}
lbw <- mutate(lbw, low = factor(low, levels = c(0,1), 
                                labels = c("normal", "low")))
lbw <- mutate(lbw, race = factor(race, levels = c(1,2,3), 
                                 labels = c("white", "black", "other")))
lbw <- mutate(lbw, smoke = factor(smoke, levels = c(0,1), labels = c("no","yes")))
lbw <- mutate(lbw, ht = factor(ht, levels = c(0,1), labels = c("no","yes")))
lbw <- mutate(lbw, ui = factor(ui, levels = c(0,1), labels = c("no","yes")))
lbw <- select(lbw, -low)
glimpse(lbw)
summary(lbw)
```

Inspectons chacune des variables 
```{r}
for (name in names(lbw)) {
  print(qplot(data = lbw, get(name), xlab = name))
}
```

Inspections les relations possibles entre chacune des variables et la variable `bwt` (poids de naissance)

```{r}
for (name in names(lbw)[-9]) {
  if (class(lbw[[name]])=="factor") {
  print(ggplot(data = lbw, aes_string(x = name, y = "bwt")) + 
          geom_boxplot() +
          geom_point(position = position_jitter(width = .1)))
            
  }
  else
  {
    print(ggplot(data = lbw, aes_string(x = name, y = "bwt")) + 
            geom_point(position = position_jitter(width = .1)) +
          geom_smooth())  
  }
}
```

Faisons la regression totale du poids de naissance par rapport à toutes les variables

```{r}
regLbw <- lm(bwt ~ ., data = lbw)
summary(regLbw)
autoplot(regLbw)
```

Faisons un regression triviale
```{r}
regLbwTriv <- lm(bwt ~ 1, data = lbw)
summary(regLbwTriv)
```

