---
title: "Vélib"
author: "Famibelle Médhi"
date: "Tuesday, April 07, 2015"
output: html_document
---

```{r echo=FALSE, warning=FALSE}
library("dplyr")
library(httr)
library(googleVis)
library(ggplot2)
library(ggmap)
DecauxKey <- "da879af595184f071c181408b837b7da636f924f"
```

Recupere les données contractuelles depuis l'API JCDecaux https://developer.jcdecaux.com/#/opendata/vls?page=dynamic

```{r}
ContractsGET <- httr::GET(
    sprintf(
        "https://api.jcdecaux.com/vls/v1/contracts?apiKey=%s",
        DecauxKey)
    )
```


Parse les données récupérées par l'API et force les données en UTF8 
```{r}
Contracts <- jsonlite::fromJSON(
    txt = httr::content(ContractsGET, "text", encoding  = "utf8"), 
    flatten = TRUE)
```


Filtre les données par dénomination commerciale
```{r}
filter(Contracts, commercial_name == "Velib")

DecauxContractName <- filter(Contracts, commercial_name == "Velib")[["name"]]

```


On récupère toutes les stations Vélib sous contract avec Paris.
```{r}
Stations <- jsonlite::fromJSON(sprintf("https://api.jcdecaux.com/vls/v1/stations?contract=%s&apiKey=%s", 
                                       DecauxContractName,
                                       DecauxKey), 
                               flatten = TRUE)
```


On affiche les stations dans un tableau
```{r}
StationsTable <- gvisTable(Stations)
plot(StationsTable)
```


```{r} 
StationsMap <- Stations
StationsMap$locationvar <- paste(StationsMap$position.lat,StationsMap$position.lng, sep=":")

StationsMap$name <- 
    paste(
    StationsMap$name, "<p>",
    "attaches disponible(s)", StationsMap$bike_stands, "<p>",
    "Vélo(s) disponible(s)", StationsMap$available_bike_stands, sep=" "
    )

StationsMap <- gvisMap(StationsMap, "locationvar" , "name", 
                     options=list(showTip=TRUE, 
                                  showLine=TRUE, 
                                  enableScrollWheel=TRUE,
                                  mapType='terrain', 
                                  useMapTypeControl=TRUE))
plot(StationsMap)
```

Analysons les données du nombre de points d'attache opérationnels (variables `bike_stands`)
```{r}
qplot(data = Stations, bike_stands)
```

De la même façon, analysons le nombre de points d'attache disponibles pour ranger un vélo (variable `available_bike_stands`)
```{r}
qplot(data = Stations, available_bike_stands)
```

Pour finir analysons le nombre de vélos disponibles et opérationnels (variable `available_bikes`)
```{r}
qplot(data = Stations, available_bikes)
```

En toute logique nous devrions avoir une relation entre le 
1. `bike_stands` le nombre de points d'attache opérationnels

1. `available_bike_stands` le nombre de points d'attache disponibles pour y ranger un vélo

1. `available_bikes` le nombre de vélos disponibles et opérationnels

à savoir `bike_stands` = `available_bike_stands` + `available_bikes`

Vérifions cette hypothèse
```{r}
qplot(data = Stations, bike_stands, available_bikes)
qplot(data = Stations, bike_stands, available_bike_stands)

```

```{r}
qplot(data = Stations, bike_stands, available_bikes + available_bike_stands)
```

En lieu et place d'une ligne droite correspondant à `bike_stands` = `available_bike_stands` + `available_bikes`, nous observons des écarts.

Analysons ces écarts, en fonction de l'état de la station Vélib, à savoir station ouverte ou fermée
```{r}
qplot(data = Stations, bike_stands, available_bikes + available_bike_stands, color = status, geom = "jitter")
```

Analysons les ratio nombre de vélos disponibles par rapport au nombre de points d'attaches par station.
```{r}
ggplot(
    data = Stations, 
    aes(x = available_bikes/bike_stands)
    ) +
  geom_histogram()
```
Nous voyons que de nombreuses stations sont vides ou peu remplies.

Les Stations Bonus sont les stations permttant de bénéficier d'un crédit de 15mn.  
```{r}
```{r}
ggplot(
    data = Stations, 
    aes(x = available_bikes/bike_stands)
    ) + 
    geom_density() + 
    facet_grid(~ bonus)  

```
Le profil d'occupation des stations V+ est inférieur à celui des stations ordinaires. Près de 12,5% des stations V+ est vide.


```{r}
location.lat.max <- max(Stations[["position.lat"]])
location.lat.min <- min(Stations[["position.lat"]])
location.lat.width <- location.lat.max-location.lat.min
location.lng.max <- max(Stations[["position.lng"]])
location.lng.min <- min(Stations[["position.lng"]])
location.lng.width <- location.lng.max-location.lng.min
location.box <- c(location.lat.min-.05*location.lat.width,
                  location.lat.max+.05*location.lat.width,
                  location.lng.min-.05*location.lng.width,
                  location.lng.max+.05*location.lng.width)
names(location.box) <- c("bottom", "top", "left", "right")
map.Decaux <- ggmap(map.Decaux.raw, extent = "device")
map.Decaux

map.Decaux.raw <- get_map(location.box, source = "google", 
                  maptype = "roadmap")
ggmap(map.Decaux.raw)

```

Affichons sur une carte la disponibilité des vélos.
```{r}
map.avail <- map.Decaux + geom_point(data = Stations, 
                       aes(x = position.lng, y = position.lat, 
                           col = available_bikes/bike_stands, 
                           size = bike_stands),
                       alpha = .85) + 
  scale_size(range = c(.5,3), name = "Bike stands", trans = "sqrt") +
  scale_color_gradient(limits = c(0,1), name = "Bike availability") +
  ggtitle("Bike availability") +
  theme(plot.title = element_text(size = 20))
map.avail
```

Analysons la position des stations V+
```{r}
map.bonus <- map.Decaux + geom_point(data = Stations, 
                       aes(x = position.lng, y = position.lat, 
                           col = factor(bonus,
                                        levels=c("TRUE","FALSE")), 
                           size = bike_stands),
                       alpha = .85) + 
  scale_size(range = c(.5,3), name = "Bike stands", trans = "sqrt") +
  scale_color_discrete(name = "Bonus") +
  ggtitle("Station bonus") +
  theme(plot.title = element_text(size = 20))
map.bonus
```

